【裁判字號】    95,訴,372
【裁判日期】    950331
【裁判案由】    毒品危害防制條例
【裁判全文】
臺灣臺中地方法院刑事判決               95年度訴字第372號
公  訴  人  臺灣臺中地方法院檢察署檢察官
被      告  甲○○
                    （現另案於臺灣臺中監獄執行）
上列被告因違反毒品危害防制條例案件，經檢察官提起公訴（九
十四年度毒偵字第六○六一號），本院合議庭裁定改以簡式審判
程序審理後，判決如下：
    主  文
甲○○連續施用第一級毒品，累犯，處有期徒刑壹年貳月，扣案
之第一級毒品海洛因壹包（淨重零點壹玖公克、空包裝重零點壹
玖公克）沒收銷燬之。又連續施用第二級毒品，累犯，處有期徒
刑柒月。應執行有期徒刑壹年陸月，扣案之第一級毒品海洛因壹
包（淨重零點壹玖公克、空包裝重零點壹玖公克）沒收銷燬之。
    事  實
一、甲○○曾因違反毒品危害防制條例案件，經本院以九十年度
    訴字第二一三六號判決判處有期徒刑一年三月確定，於民國
    九十一年七月二十日入監執行，於九十二年九月二十九日始
    因縮刑期滿而執行完畢；前復因施用毒品案件，經臺灣臺中
    地方法院檢察署檢察官聲請本院以八十七年度毒聲字第一六
    一一號裁定送臺灣臺中看守所附設勒戒處所觀察、勒戒後，
    認無繼續施用毒品之傾向，而由該署檢察官於八十七年九月
    十一日，以八十七年度偵字第一八五０一號不起訴處分確定
    ；復因施用毒品案件，經本院以八十七年度毒聲字第三三二
    九號裁定送觀察、勒戒後，因經評定有繼續施用毒品之傾向
    ，乃依本院八十七年度毒聲字第三六九八號裁定令入戒治處
    所施以強制戒治，及以八十八年度易字第四五一號判決判處
    有期徒刑八月，並經臺灣高等法院臺中分院以八十八年度上
    易字第九０三號駁回上訴確定。嗣甲○○經送臺灣臺中戒治
    所強制戒治，於八十八年十二月十八日始強制戒治期滿；再
    因施用毒品案件，經本院以九十年度毒聲字第三五六一號裁
    定令入戒治處所施以強制戒治，及以九十年度訴字第二一三
    六號判決判處有期徒刑一年三月確定，於九十一年七月二十
    日始因強制戒治執行完畢而出戒治所（轉入臺灣臺南分監執
    行有期徒刑一年三月）；猶不知悔改，明知海洛因、甲基安
    非他命已分別列為毒品危害防制條例第二條第二項第一款、
    第二款所稱之第一級、第二級毒品，竟於強制戒治執行完畢
    釋放後之五年內，基於施用第一級毒品海洛因之概括犯意，
    自九十四年六月十五日起至九十四年十月三十一日止，以平
    均每隔八小時施用一次之頻率，並以海洛因滲入香煙吸食之
    方式，在臺中市某處之停車場、廁所等處，連續施用第一級
    毒品海洛因多次；另基於施用第二級毒品甲基安非他命之概
    括犯意，自九十四年六月間某日至同年十月三十一日止，以
    平均每三至五日施用一次之頻率，在台中市不詳地址之公共
    場所等地，以將甲基安非他命置於吸食器內加熱燃燒產生燻
    煙，再吸食該燻煙之方式，施用甲基安非他命多次。嗣分別
    於九十四年九月二十九日夜間九時五十分許，在臺中市○○
    路○段與光復路口為警查獲，並扣得第一級毒品海洛因一包
    （淨重○點一九公克，空包裝重○點一九公克，空包裝因與
    毒品海洛因相結合而應視為毒品）；九十四年十一月二日凌
    晨二時三十分，在台中市○區○○路三段一二八號前為警查
    獲。
二、案經臺中市警察局第六分局移送臺灣臺中地方法院檢察署檢
    察官偵查起訴。
    理  由
一、訊據被告甲○○對於上揭連續施用第一級毒品海洛因及第二
    級毒品甲基安非他命等事實均坦承不諱，且被告為警查獲時
    所採集之尿液經送檢驗結果，呈甲基安非他命、嗎啡類藥物
    之陽性反應，此有中山醫學大學附設醫院檢驗科藥物檢測中
    心篩檢報告各二份附卷可稽，此外扣案疑似海洛因之白粉經
    送鑑定結果，確含海洛因成分，有法務部調查局九十四年十
    二月九日調科壹字第一二００一六九四九號鑑定通知書一份
    在卷可考，復有扣案之海洛因一包（驗餘淨重○點一九公克
    ，包裝重○點一九公克，空包裝因與毒品海洛因相結合而應
    視為毒品）足資佐證，足認被告上開自白與事實相符。再被
    告因施用毒品案件，經本院以九十年度毒聲字第三五六一號
    裁定令入戒治處所施以強制戒治，於九十一年七月二十日始
    因強制戒治執行完畢而出戒治所，有臺灣高等法院被告全國
    前案紀錄表、臺灣臺中地方法院檢察署刑案資料查註紀錄表
    各一份在卷可稽，足認被告係於強制戒治執行完畢釋放後之
    五年內，再犯本件施用毒品之罪。本件事證明確，被告之犯
    行，洵堪認定。
二、查海洛因、甲基安非他命係屬毒品危害防制條例第二條第二
    項第一款、第二款所稱之第一級、第二級毒品。是核被告甲
    ○○所為，係犯毒品危害防制條例第十條第一項之施用第一
    級毒品罪及同條例第十條第二項之施用第二級毒品罪。又被
    告因施用第一、二級毒品而持有第一級毒品、持有第二級毒
    品之低度行為各應為施用第一級毒品、施用第二級毒品之高
    度行為所吸收，均不另論罪。被告先後多次施用第一級毒品
    、第二級毒品之犯行，時間緊接，方法相同，觸犯構成要件
    相同之罪名，顯係基於概括之犯意反覆為之，為連續犯，應
    依刑法第五十六條之規定，皆以一罪論，並均加重其刑。而
    被告所犯施用第一級毒品罪與施用第二級毒品罪二罪之間，
    犯意各別，行為互殊，應予分論併罰。公訴人雖僅就被告自
    九十四年六月間起至同年九月二十八日止施用第一級毒品多
    次，及不詳時間地點，施用第二級毒品部分二次起訴，惟被
    告其餘施用第一級、第二級毒品犯行與已起訴論罪部分有連
    續犯之裁判上一罪關係，為起訴效力所及，本院自得一併審
    理，附此敘明。又被告前曾因違反毒品危害防制條例案件，
    經本院以九十年度訴字第二一三六號判決判處有期徒刑一年
    三月確定，於九十一年七月二十日入監執行，於九十二年九
    月二十九日始因縮刑期滿而執行完畢，亦有臺灣臺中地方法
    院檢察署刑案資料查註紀錄表及臺灣高等法院被告前案紀錄
    表各一份附卷可參，其受有期徒刑之執行完畢，五年以內再
    犯有期徒刑以上之罪，為累犯，應依刑法第四十七條之規定
    ，各就施用第一級毒品、施用第二級毒品罪遞加重其刑。爰
    審酌被告素行不良，前因施用毒品犯行，經強制戒治多次後
    猶故態復萌，再施用毒品不輟，無視於毒品對於自身健康之
    戕害及國家對於杜絕毒品犯罪之禁令，惡性非輕，並考量本
    件被告施用毒品之時間、頻率及犯後坦承犯行，尚知悔悟，
    態度良好等一切情狀，各量處如主文所示之刑，並定其應執
    行之刑，以示懲儆。末查，扣案之海洛因一包（驗餘淨重○
    點一九公克，包裝重○點一九公克，空包裝因與毒品海洛因
    相結合而應視為毒品），係屬毒品危害防制條例所稱之第一
    級毒品，不論屬於犯人與否，應依毒品危害防制條例第十八
    條第一項前段規定沒收銷燬之。
據上論斷，應依刑事訴訟法第二百七十三條之一第一項、第二百
九十九條第一項前段，毒品危害防制條例第十條第一項、第二項
、第十八條第一項前段、第二十三條第二項，刑法第十一條、第
五十六條、第四十七條、第五十一條第五款，判決如主文。
中    華    民    國    95    年    3     月    31    日
     臺灣臺中地方法院刑事第四庭  法  官  滕治平
以上正本證明與原本無異。
如不服本判決，應於收受送達後10日內向本院提出上訴書狀（應
附繕本）。
                                 書記官  郭佳雯
中    華    民    國    95    年    3     月    31    日
附錄論罪科刑法條
毒品危害防制條例第十條
施用第一級毒品者，處六月以上五年以下有期徒刑。
施用第二級毒品者，處三年以下有期徒刑。


司法院資訊處製作；財團法人民間司法改革基金會備份。
